---
title: "Samantektarskýrsla 2015"
subtitle: "Elliðaár - Lax"
author: "Einar og Bjarki"
date: "17 11 2016"
output:
  html_document:
    toc: true
    toc_float: true
    code_folding: hide
---

```{r setup, include=FALSE}
knitr::opts_chunk$set(echo = TRUE,
                      message = FALSE,
                      warning = FALSE)
```


```{r}
library(dplyr)
library(tidyr)
library(ggplot2)
library(stringr)
library(lubridate)
library(readxl)
library(knitr)
```

# Import and tidying

Importing data:

```{r}
#download.file('http://www.hafro.is/~einarhj/education/ofcouRse2016/data/ellidaar.xlsx',
#              'ellidaar.xlsx')
d_untidy <- read_excel('ellidaar.xlsx')
lw <- readr::read_csv("http://www.hafro.is/~einarhj/education/ofcouRse2016/data/lw.csv")
```

Tidying:

```{r}
d <-
  d_untidy %>% 
  select(Vatnsfall:Athugasemd) %>% 
  rename(fall = Vatnsfall,
         svaedi = Veiðisvæði,
         stadur = Veiðistaður,
         madur = Veiðimaður,
         dags = Dags,
         #tegund = Fisktegund,
         kyn = Kyn,
         stada = Staða,
         thyngd = `Þyngd (kg)`,
         lengd = `Lengd (cm)`,
         sleppt = Sleppt,
         veidarfaeri = Veiðarfæri,
         beita_heiti = `Heiti beitu`,
         beita_staerd = `Stærð beitu`,
         athugasemd = Athugasemd) %>% 
  mutate(ar = year(dags),
         vika = week(dags)) %>% 
  select(-c(fall, svaedi, madur, veidarfaeri, beita_heiti, beita_staerd, athugasemd)) %>% 
  separate(kyn, c("sex", "Kyn"), convert = TRUE) %>% 
  mutate(sleppt = ifelse(is.na(sleppt), 0, sleppt),
         sleppt = ifelse(sleppt == 0, "Afli", "Sleppt"),
         Kyn = ifelse(Kyn == "Óþekkt", "Ókyngreind", Kyn))
```


Filtering:

```{r}
Ar <- c(2015)
Tegund <- c("Lax")

d2 <- 
  d %>% 
  filter(Fisktegund %in% Tegund,
         ar %in% Ar) %>% 
  select(-Fisktegund, -ar)
```

# Fjöldatölur/fisktegund

```{r}
d2 %>% 
  group_by(sleppt) %>% 
  summarise(Fjöldi = n()) %>% 
  ungroup() %>% 
  kable()
```

# Fjöldatölur/kyn

```{r}
x1 <-
  d2 %>% 
  group_by(sleppt, Kyn) %>% 
  summarise(Fjöldi = n()) %>% 
  ungroup()
x2 <-
  d2 %>% 
  group_by(Kyn) %>% 
  summarise(Fjöldi = n()) %>% 
  ungroup()
bind_rows(x1, x2) %>% 
  mutate(sleppt = ifelse(is.na(sleppt), "Veiði", sleppt)) %>% 
  rename(` ` = sleppt) %>% 
  kable()
```

# Þyngdartölur

... pending

# Veiðistaðir

```{r}
d2 %>% 
  group_by(stadur) %>% 
  summarise(Fjöldi = n()) %>%
  mutate(Hlutfall = round(Fjöldi/sum(Fjöldi) * 100, 1)) %>%
  ungroup() %>% 
  kable()
```

# Veiðidagar

```{r}
d2 %>% 
  arrange(dags) %>% 
  group_by(dags) %>% 
  summarise(Fjöldi = n()) %>% 
  mutate(Hlutfall = round(Fjöldi/sum(Fjöldi) * 100, 1),
         Heildarfjöldi = cumsum(Fjöldi),
         `Hlufall af heild` = round(Heildarfjöldi/max(Heildarfjöldi) * 100, 1)) %>%
  ungroup() %>% 
  kable()
```

# Veiðivikur

```{r}
x <-
  d2 %>% 
  group_by(vika) %>% 
  summarise(`Dags frá` = min(dags),
            `Dags til` = max(dags),
            Fjöldi = n()) %>% 
  ungroup()
x %>% kable()

p <-
  x %>% 
  ggplot() +
  geom_bar(aes(reorder(vika, -vika), Fjöldi), stat = "identity", fill = "red") +
  coord_flip() +
  labs(x = "Vika", title = "Lax")
p
```

# Þyngdardreifing veiði

... corrections pending

```{r}
d2 <- 
  d2 %>% 
  left_join(lw)
  
x <-
  d2 %>% 
  mutate(Þyngdarbil = cut(thyngd_est, c(seq(1, 5, 0.5), 8))) %>% 
  group_by(Þyngdarbil) %>% 
  summarise(Fjöldi = n()) %>% 
  ungroup() %>% 
  mutate(Þyngdarbil = as.character(Þyngdarbil),
          Þyngdarbil = str_replace(Þyngdarbil, "\\(", ""),
          Þyngdarbil = str_replace(Þyngdarbil, "\\]", "")) %>% 
  separate(Þyngdarbil, c("Þyngd frá", "Þyngd til"), sep = ",",convert = T)
x %>%  kable()
x %>% 
  ggplot(aes(`Þyngd frá`, Fjöldi)) +
  geom_bar(stat = "identity", fill = "red") +
  scale_x_reverse() +
  coord_flip()
```

# Þyngdardreifing afli

... corrections pending

```{r}
x <-
  d2 %>% 
  filter(sleppt == "Afli") %>% 
  mutate(Þyngdarbil = cut(thyngd_est, c(seq(1, 5, 0.5), 8))) %>% 
  group_by(Þyngdarbil) %>% 
  summarise(Fjöldi = n()) %>% 
    ungroup() %>% 
  mutate(Þyngdarbil = as.character(Þyngdarbil),
          Þyngdarbil = str_replace(Þyngdarbil, "\\(", ""),
          Þyngdarbil = str_replace(Þyngdarbil, "\\]", "")) %>% 
  separate(Þyngdarbil, c("Þyngd frá", "Þyngd til"), sep = ",",convert = T)
x %>%  kable()
x %>% 
  ggplot(aes(`Þyngd frá`, Fjöldi)) +
  geom_bar(stat = "identity", fill = "red") +
  scale_x_reverse() +
  coord_flip()
```

# Þyngdardreifing kyn

... corrections pending

```{r}
x <-
  d2 %>% 
  mutate(Þyngdarbil = cut(thyngd_est, c(seq(1, 5, 0.5), 8))) %>% 
  group_by(Þyngdarbil, Kyn) %>% 
  summarise(Fjöldi = n()) %>% 
  ungroup() %>% 
  mutate(Þyngdarbil = as.character(Þyngdarbil),
          Þyngdarbil = str_replace(Þyngdarbil, "\\(", ""),
          Þyngdarbil = str_replace(Þyngdarbil, "\\]", "")) %>% 
  separate(Þyngdarbil, c("Þyngd frá", "Þyngd til"), sep = ",",convert = T)


x %>%  arrange(Kyn) %>% kable() 
x %>% 
  ggplot(aes(`Þyngd frá`, Fjöldi, fill = Kyn)) +
  geom_bar(stat = "identity", position = "dodge") +
  scale_x_reverse() +
  coord_flip()
```

# Lengdardreifing veiði

... correction pending
```{r}
x <-
  d2 %>% 
  group_by(lengd) %>% 
  summarise(Fjöldi = n())
x %>% kable()
x %>% 
  ggplot(aes(lengd, Fjöldi)) +
  geom_bar(stat = "identity", fill = "red") +
  coord_flip() +
  scale_x_reverse()
```


# Lengdardreifing afli

... correction pending

```{r}
x <-
  d2 %>% 
  filter(sleppt == "Afli") %>% 
  group_by(lengd) %>% 
  summarise(Fjöldi = n())
x %>% kable()
x %>% 
  ggplot(aes(lengd, Fjöldi)) +
  geom_bar(stat = "identity", fill = "red") +
  coord_flip() +
  scale_x_reverse()
```

# Appendices

## Skipting eftir árum í sjó

```{r}
x <-
  d2 %>% 
  mutate(veginn = ifelse(is.na(thyngd), "óveginn", "veginn"),
         thyngd = ifelse(is.na(thyngd), thyngd_est, thyngd),
         ais = ifelse(Kyn == "Hængur" & thyngd < 4, 1,
                      ifelse(Kyn == "Hængur" & thyngd >= 4, 2,
                             ifelse(thyngd < 3.5, 1, 2))))
options(knitr.kable.NA = '') # should be put to top
x %>% 
  mutate(ais = ifelse(veginn == "veginn", ais, "Óvíst"),
         thyngd = ifelse(veginn == "veginn", thyngd, NA)) %>% 
  group_by(ais, Kyn, veginn) %>% 
  summarise(Fjöldi = n(),
            Heildarþyngd = round(sum(thyngd),2),
            Meðalþyngd = round(mean(thyngd),2)) %>% 
  group_by(ais) %>% 
  mutate(Hlutfall = round(Fjöldi/sum(Fjöldi) * 100, 1)) %>% 
  arrange(desc(veginn), ais) %>% 
  select(-veginn) %>% 
  knitr::kable()
```

## Veiði, skráð gildi, uppreiknað með ókyngreindum

## Veiði, reiknuð gildi

```{r}
x2 <-
  x %>% 
  group_by(ais, Kyn) %>% 
  summarise(Fjöldi = n(),
            Heildarþyngd = round(sum(thyngd),2),
            Meðalþyngd = round(mean(thyngd),2)) %>% 
  group_by(ais) %>% 
  mutate(Hlutfall = round(Fjöldi/sum(Fjöldi) * 100, 1)) %>% 
  arrange(ais) 
x2  %>% knitr::kable()
```

## Veiði, reiknuð gildi, uppreiknað með ókyngreindum

## Afli, reiknuð gildi

## Afli, reiknuð gildi, uppreiknað með ókyngreindum


